臺灣高等法院刑事裁定
109年度聲字第2581號
聲  請  人  臺灣高等檢察署檢察官
受  刑  人  王志強



上列聲請人因受刑人數罪併罰有二裁判以上，聲請定其應執行之
刑（聲請案號：臺灣高等檢察署109年度執聲字第1172號），本
院裁定如下：
    主  文
王志強犯如附表所示各罪所處之刑，應執行有期徒刑肆年貳月。
    理  由
一、聲請意旨略以：上列受刑人王志強因竊盜等數罪，先後經判
    決確定如附表，應依刑法第50條第1項第1款、第2項、第53
    條及第51條第5款之規定，定其應執行之刑，爰依刑事訴訟
    法第477條第1項之規定聲請定應執行之刑等語。
二、按數罪併罰有二裁判以上者，應依刑法第51條之規定定其應
    執行之刑。又宣告多數有期徒刑者，於各刑中之最長期以上
    ，各刑合併之刑期以下，定其刑期，刑法第53條、第51條第
    5款亦有明文。又法律上屬於自由裁量之事項，有其外部性
    界限及內部性界限，並非概無拘束。依據法律之具體規定，
    法院應在其範圍選擇為適當之裁判者，為外部性界限；而法
    院為裁判時，應考量法律之目的，及法律秩序之理念所在者
    ，為內部性界限。法院為裁判時，二者均不得有所踰越。在
    數罪併罰，有二裁判以上，定其應執行之刑時，固屬於法院
    自由裁量之事項，然仍應受前揭外部性界限及內部性界限之
    拘束（最高法院94年度台非字第233號判決意旨參照）。又
    數罪併罰中之一罪，依刑法規定得易科罰金，若因與不得易
    科之他罪併合處罰結果而不得易科罰金時，原可易科部分所
    處之刑，自亦無庸為易科折算標準之記載（司法院釋字第14
    4號解釋要旨參照）。
三、查受刑人因犯如附表所示之案件，先後經臺灣桃園地方法院
    及本院判處如附表所示之刑，均經確定在案，且本件聲請定
    應執行刑之犯罪事實最後判決法院為本院，有臺灣桃園地方
    法院108年度審訴字第578、713號、108年度簡字第245號、1
    08年度桃簡字第1555號、108年度審易字第1718、1792號、1
    08年度審簡字第798號、108年度易字第981號判決、本院109
    年度上易字第527號判決及本院被告前案紀錄表各1份在卷可
    稽。其中受刑人所犯附表編號2、3、5、7至9所示之罪宣告
    刑得易科罰金，附表編號1、4、6、10所示之罪宣告刑則不
    得易科罰金，合於刑法第50條第1項但書之情形，依刑法第5
    0條第2項規定，須經受刑人請求檢察官聲請定其應執行之刑
    ，始得依第51條規定定之。茲受刑人請求檢察官聲請就附表
    所示各罪合併定其應執行之刑，有臺灣桃園地方檢察署依10
    2年1月23日修正之刑法第50條調查受刑人是否聲請定應執行
    刑調查表1份在卷足憑（見本院卷第13頁），檢察官據此聲
    請定其應執行之刑，本院審核認其聲請為正當暨其犯罪之情
    節及行為次數，對於受刑人所犯數罪為整體非難評價，裁定
    定其應執行之刑如主文所示。
據上論斷，應依刑事訴訟法第477條第1項，刑法第50條第1項但
書、第2項、第53條、第51條第5款，裁定如主文。
中　　華　　民　　國　　109 　年　　7 　　月　　2 　　日
                  刑事第十五庭  審判長法　官  劉興浪
  　　　　　　　　　　　　　　　　　　法　官  陳信旗
  　　　　　　　　　　　　　　　　　　法　官  林怡秀
以上正本證明與原本無異。
如不服本裁定，應於收受送達後五日內向本院提出抗告狀。
                                      書記官  陳采薇
中　　華　　民　　國　　109 　年　　7 　　月　　3 　　日
附表：受刑人王志強定應執行刑案件一覽表
編號  1 2 3 罪名  毒品危害防制條例 竊盜 竊盜 宣告刑  有期徒刑7月3次 有期徒刑4月4次 有期徒刑5月 犯罪日期  107年12月19日 108年1月2日 108年1月21日 107年12月21日 108年5月28日 108年6月8日 108年6月12日 108年5月30日 偵查（自訴）機關年度案號  臺灣桃園地方檢察署108年度毒偵字第531、1441、1500號（聲請書附表漏載531、1500號） 臺灣桃園地方檢察署108年度偵字第13796、16516、17713號（聲請書附表漏載16516、17713號） 臺灣桃園地方檢察署108年度速偵字第2608號  最後 事實審 法院 臺灣桃園地方法院 臺灣桃園地方法院 臺灣桃園地方法院  案號 108年度審訴字第578、713號（聲請書附表漏載578號） 108年度簡字第245號 108年度桃簡字第1555號  判決 日期 108年7月24日 108年7月26日 108年9月23日  確定 判決 法  院 臺灣桃園地方法院 臺灣桃園地方法院 臺灣桃園地方法院  案  號 108年度審訴字第578、713號（聲請書附表漏載578號） 108年度簡字第245號 108年度桃簡字第1555號  確定 日期 108年8月20日 108年8月27日 108年10月22日 備註  ⒈臺灣桃園地方檢察署108年度執字第13022號 ⒉經上開確定判決定應執行有期徒刑1年4月 ⒈臺灣桃園地方檢察署108年度執字第10959號 ⒉經上開確定判決定應執行有期徒刑1年 臺灣桃園地方檢察署109年度執字第132號   ⒈編號1至9所示之罪經臺灣桃園地方法院109年度聲字第185號裁定應執行有期徒刑3年10月 ⒉臺灣桃園地方檢察署109年度執更字第872號   

編號  4 5 6 罪名  竊盜 竊盜 竊盜 宣告刑  有期徒刑9月 有期徒刑5月 有期徒刑8月 犯罪日期  108年3月19日 108年3月24日 108年4月16日 偵查（自訴）機關年度案號  臺灣桃園地方檢察署108年度偵字第15936、16430、16431、17030號（聲請書附表漏載16430、16431、17030號） 同左 同左   最後 事實審 法院 臺灣桃園地方法院 同左 同左  案號 108年度審易字第1718號 同左 同左   判決 日期 108年10月30日 同左  同左   確定 判決 法  院 臺灣桃園地方法院 同左 同左  案  號 108年度審易字第1718號 同左  同左   確定 日期 108年11月26日 同左  同左  備註  ⒈臺灣桃園地方檢察署108年度執字第17831號 ⒉編號4、6所示之罪經上開確定判決定應執行有期徒刑1年3月 ⒈臺灣桃園地方檢察署108年度執字第17832號 ⒉編號5、7所示之罪經上開確定判決定應執行有期徒刑7月 ⒈臺灣桃園地方檢察署108年度執字第17831號 ⒉編號4、6所示之罪經上開確定判決定應執行有期徒刑1年3月   ⒈編號1至9所示之罪經臺灣桃園地方法院109年度聲字第185號裁定應執行有期徒刑3年10月 ⒉臺灣桃園地方檢察署109年度執更字第872號   

編號  7 8 9 罪名  竊盜 竊盜 竊盜 宣告刑  有期徒刑4月 有期徒刑5月 有期徒刑4月 犯罪日期  108年6月5日 108年5月4日 108年4月29日 偵查（自訴）機關年度案號  臺灣桃園地方檢察署108年度偵字第15936、16430、16431、17030號（聲請書附表漏載16430、16431、17030號） 臺灣桃園地方檢察署108年度偵字第16033號 臺灣桃園地方檢察署108年度偵字第14542號  最後 事實審 法院 臺灣桃園地方法院 臺灣桃園地方法院 臺灣桃園地方法院  案號 108年度審易字第1718號 108年度審易字第1792號 108年度審簡字第798號  判決 日期 108年10月30日 108年10月30日 108年10月31日  確定 判決 法  院 臺灣桃園地方法院 臺灣桃園地方法院 臺灣桃園地方法院  案  號 108年度審易字第1718號 108年度審易字第1792號 108年度審簡字第798號  確定 日期 108年11月26日 108年12月3日 108年11月26日 備註  ⒈臺灣桃園地方檢察署108年度執字第17832號 ⒉編號5、7所示之罪經上開確定判決定應執行有期徒刑7月 臺灣桃園地方檢察署109年度執字第24號 臺灣桃園地方檢察署108年度執字第17855號   ⒈編號1至9所示之罪經臺灣桃園地方法院109年度聲字第185號裁定應執行有期徒刑3年10月 ⒉臺灣桃園地方檢察署109年度執更字第872號   

編號  10 罪名  竊盜 宣告刑  有期徒刑9月 犯罪日期  108年4月24日6時51分許 偵查（自訴）機關年度案號  臺灣桃園地方檢察署108年度偵字第15184號  最後 事實審 法院 臺灣高等法院  案號 109年度上易字第527號  判決 日期 109年4月28日  確定 判決 法  院 臺灣高等法院  案  號 109年度上易字第527號  確定 日期 109年4月28日 備註  臺灣桃園地方檢察署109年度執字第8943號